Minutes et répertoires du notaire Alexandre CURMER, décembre 1810 - 18 décembre 1826 (étude VII)
Archives nationales
- Minutes de Alexandre CURMER, juillet 1810 - 1826; MC/ET/VII/596 - MC/ET/VII/675
  - Minutes. 1814, janvier - 1814, juin, janvier 1814 - juin 1814; MC/ET/VII/606
    - Bail de filature de laine et atelier de foulon d'Essonnes, par Louis Henri Delattre à Marie Jeanne Louise Moriencourt, veuve de Gaspard de Villaret., 29 avril 1814; MC/ET/VII/606
      Documents du Minutier central des notaires de Paris concernant l'histoire économique et sociale (1800-1830) [8556 actes], par Claude Pris, introduction et index revus, corrigés par le personnel du Minutier central, sous la direction d'Andrée Chauleur, Paris, Archives nationales, 1999, notice n° 761 (instrument de recherche imprimé dématérialisé dont la version intégrale est accessible en ligne par la rubrique 'Autres instruments de recherche', voir contexte dans le Plan d’orientation général - Notaires de Paris, guides thématiques du Minutier).
      bail; Corbeil-Essonnes (Essonne); Delattre, Louis Henri; Moriencourt, Marie Jeanne Louise; Villaret, Gaspard de
    - Vente de l'étang de Rouhey à Thomirey par Louis Henry Alexandre Laligant, maire de Mimeure, à Madeleine Eugénie Prévost, veuve de Denis Leclercq., 27 juin 1814; MC/ET/VII/606
      Documents du Minutier central des notaires de Paris concernant l'histoire économique et sociale (1800-1830) [8556 actes], par Claude Pris, introduction et index revus, corrigés par le personnel du Minutier central, sous la direction d'Andrée Chauleur, Paris, Archives nationales, 1999, notice n° 7585 (instrument de recherche imprimé dématérialisé dont la version intégrale est accessible en ligne par la rubrique 'Autres instruments de recherche', voir contexte dans le Plan d’orientation général - Notaires de Paris, guides thématiques du Minutier).
      acte de vente; Mimeure (Côte-d'Or); Thomirey (Côte-d'Or); Laligant, Louis Henri Alexandre; Leclercq, Denis; Prévost, Madeleine Eugénie; élu local
    - Vente de l'étang de Rouhey à Thomirey par Madeleine Eugénie Prévost, veuve de Denis Leclercq, à Bénigne Maugras et Jacques Maugras., 27 juin 1814; MC/ET/VII/606
      Précisions sur les lieux: Thomirey (Côte-d'Or)--Rouhey (étang de)
      Documents du Minutier central des notaires de Paris concernant l'histoire économique et sociale (1800-1830) [8556 actes], par Claude Pris, introduction et index revus, corrigés par le personnel du Minutier central, sous la direction d'Andrée Chauleur, Paris, Archives nationales, 1999, notice n° 7586 (instrument de recherche imprimé dématérialisé dont la version intégrale est accessible en ligne par la rubrique 'Autres instruments de recherche', voir contexte dans le Plan d’orientation général - Notaires de Paris, guides thématiques du Minutier).
      acte de vente; Thomirey (Côte-d'Or); Leclercq, Denis; Maugras, Bénigne; Maugras, Jacques; Prévost, Madeleine Eugénie
  - Minutes. 1814, juillet - 1814, septembre, juillet 1814 - septembre 1814; MC/ET/VII/607
    - Vente à réméré des meubles se trouvant dans une maison à Margency, par John Hurfort Stone à Étienne Delangre et Jacques Dupuy., 11 août 1814; MC/ET/VII/607
      Documents du Minutier central des notaires de Paris concernant l'histoire économique et sociale (1800-1830) [8556 actes], par Claude Pris, introduction et index revus, corrigés par le personnel du Minutier central, sous la direction d'Andrée Chauleur, Paris, Archives nationales, 1999, notice n° 2163 (instrument de recherche imprimé dématérialisé dont la version intégrale est accessible en ligne par la rubrique 'Autres instruments de recherche', voir contexte dans le Plan d’orientation général - Notaires de Paris, guides thématiques du Minutier).
      acte de vente; Margency (Val-d'Oise); Delangre, Etienne; Dupuy, Jacques; Hurfort-Stone, John
    - Bail de 40 hectares de terres labourables et d'un bois à Forêt par Louise Bourboulon, épouse de Jacques Smitz, à Louis Dupas, cultivateur., 11 septembre 1814; MC/ET/VII/607
      Documents du Minutier central des notaires de Paris concernant l'histoire économique et sociale (1800-1830) [8556 actes], par Claude Pris, introduction et index revus, corrigés par le personnel du Minutier central, sous la direction d'Andrée Chauleur, Paris, Archives nationales, 1999, notice n° 7592 (instrument de recherche imprimé dématérialisé dont la version intégrale est accessible en ligne par la rubrique 'Autres instruments de recherche', voir contexte dans le Plan d’orientation général - Notaires de Paris, guides thématiques du Minutier).
      bail; La Forêt-du-Parc (Eure); Bourboulon, Louise; Dupas, Louis; Smitz, Jacques; agriculteur
    - Mariage de François Nicolas Levasseur, épicier, 33, rue de Richelieu, avec Reine Octavie Sigu, 18, même rue., 13 septembre 1814; MC/ET/VII/607
      Documents du Minutier central des notaires de Paris concernant l'histoire économique et sociale (1800-1830) [8556 actes], par Claude Pris, introduction et index revus, corrigés par le personnel du Minutier central, sous la direction d'Andrée Chauleur, Paris, Archives nationales, 1999, notice n° 3857 (instrument de recherche imprimé dématérialisé dont la version intégrale est accessible en ligne par la rubrique 'Autres instruments de recherche', voir contexte dans le Plan d’orientation général - Notaires de Paris, guides thématiques du Minutier).
      contrat de mariage; Richelieu (rue de); Levasseur, François Nicolas; Sigu, Reine Octavie; commerçant
  - Minutes. 1814, octobre - 1814, décembre, octobre 1814 - décembre 1814; MC/ET/VII/608
    - Mariage de Philippe Auguste Sandly, 52, rue de Verneuil, avec Marie Charlotte Chrétien, même adresse., 14 octobre 1814; MC/ET/VII/608
      Documents du Minutier central des notaires de Paris concernant l'histoire économique et sociale (1800-1830) [8556 actes], par Claude Pris, introduction et index revus, corrigés par le personnel du Minutier central, sous la direction d'Andrée Chauleur, Paris, Archives nationales, 1999, notice n° 8406 (instrument de recherche imprimé dématérialisé dont la version intégrale est accessible en ligne par la rubrique 'Autres instruments de recherche', voir contexte dans le Plan d’orientation général - Notaires de Paris, guides thématiques du Minutier).
      contrat de mariage; Verneuil (rue de); Chrétien, Marie Charlotte; Sandly, Philippe Auguste
    - Mariage de Durs Victor Magli, tailleur d'habits, 36, rue de Richelieu, avec Anne Renée Collette, demeurant à Dugny., 17 octobre 1814; MC/ET/VII/608
      Documents du Minutier central des notaires de Paris concernant l'histoire économique et sociale (1800-1830) [8556 actes], par Claude Pris, introduction et index revus, corrigés par le personnel du Minutier central, sous la direction d'Andrée Chauleur, Paris, Archives nationales, 1999, notice n° 1314 (instrument de recherche imprimé dématérialisé dont la version intégrale est accessible en ligne par la rubrique 'Autres instruments de recherche', voir contexte dans le Plan d’orientation général - Notaires de Paris, guides thématiques du Minutier).
      contrat de mariage; Dugny (Seine-Saint-Denis); Richelieu (rue de); Collette, Anne Renée; Magli, Durs Victor; tailleur d'habits
    - Inventaire après décès de Marie Françoise Aimée Pavie, épouse divorcée de Jean-Baptiste Benjamin Adeline, manufacturier à Houlme, demeurant à Paris, 17, rue Neuve-des-Petits-Champs., 7 novembre 1814; MC/ET/VII/608
      Documents du Minutier central des notaires de Paris concernant l'histoire économique et sociale (1800-1830) [8556 actes], par Claude Pris, introduction et index revus, corrigés par le personnel du Minutier central, sous la direction d'Andrée Chauleur, Paris, Archives nationales, 1999, notice n° 798 (instrument de recherche imprimé dématérialisé dont la version intégrale est accessible en ligne par la rubrique 'Autres instruments de recherche', voir contexte dans le Plan d’orientation général - Notaires de Paris, guides thématiques du Minutier).
      inventaire; Le Houlme (Seine-Maritime); Neuve-des-Petits-Champs (rue); Adeline, Jean-Baptiste Benjamin; Pavie, Marie Françoise Aimée; chef d'entreprise
    - Inventaire après décès de Michel Louis Curmer, chef de bataillon au 12e Léger à Paris., 8 novembre 1814; MC/ET/VII/608
      Documents du Minutier central des notaires de Paris concernant l'histoire économique et sociale (1800-1830) [8556 actes], par Claude Pris, introduction et index revus, corrigés par le personnel du Minutier central, sous la direction d'Andrée Chauleur, Paris, Archives nationales, 1999, notice n° 6658 (instrument de recherche imprimé dématérialisé dont la version intégrale est accessible en ligne par la rubrique 'Autres instruments de recherche', voir contexte dans le Plan d’orientation général - Notaires de Paris, guides thématiques du Minutier).
      inventaire; Curmer, Michel Louis
    - Mariage de Claude Pain, ouvrier serrurier, 12, rue de Ménars, avec Jeanne Agosse, 80, rue de Richelieu., 16 novembre 1814; MC/ET/VII/608
      Documents du Minutier central des notaires de Paris concernant l'histoire économique et sociale (1800-1830) [8556 actes], par Claude Pris, introduction et index revus, corrigés par le personnel du Minutier central, sous la direction d'Andrée Chauleur, Paris, Archives nationales, 1999, notice n° 5395 (instrument de recherche imprimé dématérialisé dont la version intégrale est accessible en ligne par la rubrique 'Autres instruments de recherche', voir contexte dans le Plan d’orientation général - Notaires de Paris, guides thématiques du Minutier).
      contrat de mariage; Ménars (rue); Richelieu (rue de); Agosse, Jeanne; Pain, Claude; serrurier
    - Inventaire après décès de Jean Bernard Porchez, horloger, 15, rue Traînée-Saint-Eustache [rue Trainée]., 7 décembre 1814; MC/ET/VII/608
      Documents du Minutier central des notaires de Paris concernant l'histoire économique et sociale (1800-1830) [8556 actes], par Claude Pris, introduction et index revus, corrigés par le personnel du Minutier central, sous la direction d'Andrée Chauleur, Paris, Archives nationales, 1999, notice n° 386 (instrument de recherche imprimé dématérialisé dont la version intégrale est accessible en ligne par la rubrique 'Autres instruments de recherche', voir contexte dans le Plan d’orientation général - Notaires de Paris, guides thématiques du Minutier).
      inventaire; Trainée (rue); Porchez, Jean Bernard; horloger
    - Inventaire après décès de Pierre Guingerlot, lieutenant-colonel, 13, rue d'Orléans., 19 décembre 1814; MC/ET/VII/608
      Documents du Minutier central des notaires de Paris concernant l'histoire économique et sociale (1800-1830) [8556 actes], par Claude Pris, introduction et index revus, corrigés par le personnel du Minutier central, sous la direction d'Andrée Chauleur, Paris, Archives nationales, 1999, notice n° 6852 (instrument de recherche imprimé dématérialisé dont la version intégrale est accessible en ligne par la rubrique 'Autres instruments de recherche', voir contexte dans le Plan d’orientation général - Notaires de Paris, guides thématiques du Minutier).
      inventaire; Orléans (rue d'); Guingerlot, Pierre; officier (armée)
    - Inventaire après décès de Françoise Madeline Langronne, veuve de Thomas Julien Drieu, marchand de vieux bas, 12, rue Coquenard., 30 décembre 1814; MC/ET/VII/608
      Documents du Minutier central des notaires de Paris concernant l'histoire économique et sociale (1800-1830) [8556 actes], par Claude Pris, introduction et index revus, corrigés par le personnel du Minutier central, sous la direction d'Andrée Chauleur, Paris, Archives nationales, 1999, notice n° 933 (instrument de recherche imprimé dématérialisé dont la version intégrale est accessible en ligne par la rubrique 'Autres instruments de recherche', voir contexte dans le Plan d’orientation général - Notaires de Paris, guides thématiques du Minutier).
      inventaire; Coquenard (rue); Drieu, Thomas Julien; Langronne, Françoise Madeleine; fabricant d'accessoires vestimentaires
  - Minutes. 1815, janvier - 1815, mars, janvier 1815 - mars 1815; MC/ET/VII/609
    - Bail des bâtiments et terres de la Verrerie-Dugas par Jeanne Françoise Mésange, épouse de Louis Nicolas de Boulnois, à Frédéric Chedeville [Chédeville]., 17 janvier 1815; MC/ET/VII/609
      Précisions sur les lieux: Tanville (Orne)--La Verrerie du Gast (domaine)
      Documents du Minutier central des notaires de Paris concernant l'histoire économique et sociale (1800-1830) [8556 actes], par Claude Pris, introduction et index revus, corrigés par le personnel du Minutier central, sous la direction d'Andrée Chauleur, Paris, Archives nationales, 1999, notice n° 7600 (instrument de recherche imprimé dématérialisé dont la version intégrale est accessible en ligne par la rubrique 'Autres instruments de recherche', voir contexte dans le Plan d’orientation général - Notaires de Paris, guides thématiques du Minutier).
      bail; Tanville (Orne); Boulnois, Louis Nicolas de; Chedeville, Frédéric; Chédeville, Frédéric; Mésange, Jeanne Françoise
    - Vente de l'abbaye de Livry avec bâtiment et les terres labourables par Robert Guillaume Dillon, maréchal de camp, à Étienne Delangre, propriétaire, et Jacques Dupuy, commissionnaire de roulage., 30 janvier 1815; MC/ET/VII/609
      Précisions sur les lieux: Livry-Gargan (Seine-Saint-Denis)--Notre-Dame (abbaye)
      Documents du Minutier central des notaires de Paris concernant l'histoire économique et sociale (1800-1830) [8556 actes], par Claude Pris, introduction et index revus, corrigés par le personnel du Minutier central, sous la direction d'Andrée Chauleur, Paris, Archives nationales, 1999, notice n° 7602 (instrument de recherche imprimé dématérialisé dont la version intégrale est accessible en ligne par la rubrique 'Autres instruments de recherche', voir contexte dans le Plan d’orientation général - Notaires de Paris, guides thématiques du Minutier).
      acte de vente; Livry-Gargan (Seine-Saint-Denis); Delangre, Etienne; Dillon, Robert Guillaume; Dupuy, Jacques; officier général
    - Inventaire après décès de Frédéric Guillaume Vaudoncourt, maréchal de camp, 10, rue Baillet., 8 février 1815; MC/ET/VII/609
      Documents du Minutier central des notaires de Paris concernant l'histoire économique et sociale (1800-1830) [8556 actes], par Claude Pris, introduction et index revus, corrigés par le personnel du Minutier central, sous la direction d'Andrée Chauleur, Paris, Archives nationales, 1999, notice n° 6880 (instrument de recherche imprimé dématérialisé dont la version intégrale est accessible en ligne par la rubrique 'Autres instruments de recherche', voir contexte dans le Plan d’orientation général - Notaires de Paris, guides thématiques du Minutier).
      inventaire; Baillet (rue); Vaudoncourt, Frédéric Guillaume; officier général
    - Mariage de Louis Victor Calamel, lieutenant de vaisseau, 15, boulevard des Invalides, avec Anne Claire Lacalade, 172, rue Saint-Jacques., 15 février 1815; MC/ET/VII/609
      Documents du Minutier central des notaires de Paris concernant l'histoire économique et sociale (1800-1830) [8556 actes], par Claude Pris, introduction et index revus, corrigés par le personnel du Minutier central, sous la direction d'Andrée Chauleur, Paris, Archives nationales, 1999, notice n° 6875 (instrument de recherche imprimé dématérialisé dont la version intégrale est accessible en ligne par la rubrique 'Autres instruments de recherche', voir contexte dans le Plan d’orientation général - Notaires de Paris, guides thématiques du Minutier).
      contrat de mariage; Invalides (boulevard des); Saint-Jacques (rue); Calamel, Louis Victor; Lacalade, Anne Claire
    - Inventaire après décès de François Joseph Maubant, teinturier, 26, rue du Chantre., 25 février 1815; MC/ET/VII/609
      Documents du Minutier central des notaires de Paris concernant l'histoire économique et sociale (1800-1830) [8556 actes], par Claude Pris, introduction et index revus, corrigés par le personnel du Minutier central, sous la direction d'Andrée Chauleur, Paris, Archives nationales, 1999, notice n° 832 (instrument de recherche imprimé dématérialisé dont la version intégrale est accessible en ligne par la rubrique 'Autres instruments de recherche', voir contexte dans le Plan d’orientation général - Notaires de Paris, guides thématiques du Minutier).
      inventaire; Chantre (rue du); Maubant, François Joseph; teinturier blanchisseur
  - Minutes. 1815, avril - 1815, juillet, avril 1815 - juillet 1815; MC/ET/VII/610; Document détérioré.
    - Mariage d'Auguste Ambroise Chrétien, sellier, 16, rue de la Michaudière [rue de la Michodière], avec Catherine Hirth, 20, même rue., 7 avril 1815; MC/ET/VII/610
      Documents du Minutier central des notaires de Paris concernant l'histoire économique et sociale (1800-1830) [8556 actes], par Claude Pris, introduction et index revus, corrigés par le personnel du Minutier central, sous la direction d'Andrée Chauleur, Paris, Archives nationales, 1999, notice n° 2557 (instrument de recherche imprimé dématérialisé dont la version intégrale est accessible en ligne par la rubrique 'Autres instruments de recherche', voir contexte dans le Plan d’orientation général - Notaires de Paris, guides thématiques du Minutier).
      contrat de mariage; Chrétien, Auguste Ambroise; Hirth, Catherine; sellier
    - Inventaire après décès de Jean-Baptiste Chamonard, négociant en vins, 2, rue Notre-Dame-des-Victoires., 8 avril 1815; MC/ET/VII/610
      Documents du Minutier central des notaires de Paris concernant l'histoire économique et sociale (1800-1830) [8556 actes], par Claude Pris, introduction et index revus, corrigés par le personnel du Minutier central, sous la direction d'Andrée Chauleur, Paris, Archives nationales, 1999, notice n° 4348 (instrument de recherche imprimé dématérialisé dont la version intégrale est accessible en ligne par la rubrique 'Autres instruments de recherche', voir contexte dans le Plan d’orientation général - Notaires de Paris, guides thématiques du Minutier).
      inventaire; Notre-Dame-des-Victoires (rue); Chamonard, Jean-Baptiste; négociant; négociant
    - Mariage de Benoît Boivin, rentier, 18, rue du Helder, avec Désirée Angélique Thérèse Péchet, même adresse., 11 avril 1815; MC/ET/VII/610
      Documents du Minutier central des notaires de Paris concernant l'histoire économique et sociale (1800-1830) [8556 actes], par Claude Pris, introduction et index revus, corrigés par le personnel du Minutier central, sous la direction d'Andrée Chauleur, Paris, Archives nationales, 1999, notice n° 8190 (instrument de recherche imprimé dématérialisé dont la version intégrale est accessible en ligne par la rubrique 'Autres instruments de recherche', voir contexte dans le Plan d’orientation général - Notaires de Paris, guides thématiques du Minutier).
      contrat de mariage; Helder (rue du); Boivin, Benoît; Péchet, Désirée Angélique Thérèse
    - Inventaire après décès de Jeanne Françoise Huvilliez, épouse de Jean Louis Pergne, garçon d'écurie de l'Empereur, rue Saint-Honoré-du-Louvre., 12 avril 1815; MC/ET/VII/610
      Documents du Minutier central des notaires de Paris concernant l'histoire économique et sociale (1800-1830) [8556 actes], par Claude Pris, introduction et index revus, corrigés par le personnel du Minutier central, sous la direction d'Andrée Chauleur, Paris, Archives nationales, 1999, notice n° 4978 (instrument de recherche imprimé dématérialisé dont la version intégrale est accessible en ligne par la rubrique 'Autres instruments de recherche', voir contexte dans le Plan d’orientation général - Notaires de Paris, guides thématiques du Minutier).
      inventaire; Saint-Honoré (rue); Huvilliez, Jeanne Françoise; Pergne, Jean Louis; ouvrier agricole; ouvrier agricole
    - Mariage de Pierre Delarue dit Candor, homme de loi, 29, rue de Cléry, avec Charlotte Hyacinthe Goupil d'Enferville, 9, rue des Jeûneurs., 2 mai 1815; MC/ET/VII/610
      Documents du Minutier central des notaires de Paris concernant l'histoire économique et sociale (1800-1830) [8556 actes], par Claude Pris, introduction et index revus, corrigés par le personnel du Minutier central, sous la direction d'Andrée Chauleur, Paris, Archives nationales, 1999, notice n° 5750 (instrument de recherche imprimé dématérialisé dont la version intégrale est accessible en ligne par la rubrique 'Autres instruments de recherche', voir contexte dans le Plan d’orientation général - Notaires de Paris, guides thématiques du Minutier).
      contrat de mariage; Cléry (rue de); Jeûneurs (rue des); Delarue dit Candor, Pierre; Delarue, Pierre; Goupil d'Enferville, Charlotte Hyacinthe; juriste
    - Mariage de Charles Antoine de Paris, propriétaire, 3, rue du Gros-Chenêt [rue du Gros-Chenet], avec Cécile Bâton [Baton], 93, rue Saint-Lazare., 3 juin 1815; MC/ET/VII/610
      Documents du Minutier central des notaires de Paris concernant l'histoire économique et sociale (1800-1830) [8556 actes], par Claude Pris, introduction et index revus, corrigés par le personnel du Minutier central, sous la direction d'Andrée Chauleur, Paris, Archives nationales, 1999, notice n° 8125 (instrument de recherche imprimé dématérialisé dont la version intégrale est accessible en ligne par la rubrique 'Autres instruments de recherche', voir contexte dans le Plan d’orientation général - Notaires de Paris, guides thématiques du Minutier).
      contrat de mariage; Gros-Chenet (rue du); Saint-Lazare (rue); Baton, Cécile; Bâton, Cécile; Paris, Charles Antoine de
    - Mariage de Marin Baron, invalide, 45, rue Neuve-des-Mathurins, avec Renée Françoise Vallée, veuve de Charles Blanchard, cordonnier, même adresse., 19 juillet 1815; MC/ET/VII/610
      Documents du Minutier central des notaires de Paris concernant l'histoire économique et sociale (1800-1830) [8556 actes], par Claude Pris, introduction et index revus, corrigés par le personnel du Minutier central, sous la direction d'Andrée Chauleur, Paris, Archives nationales, 1999, notice n° 6822 (instrument de recherche imprimé dématérialisé dont la version intégrale est accessible en ligne par la rubrique 'Autres instruments de recherche', voir contexte dans le Plan d’orientation général - Notaires de Paris, guides thématiques du Minutier).
      contrat de mariage; Neuve-des-Mathurins (rue); Baron, Marin; Blanchard, Charles; Vallée, Renée Françoise; cordonnier
  - Minutes. 1815, août - 1815, octobre, août 1815 - octobre 1815; MC/ET/VII/611; Document détérioré.
    - Mariage de Jean Basile Delastre, employé au Trésor, 14, rue d'Argenteuil, avec Antoinette Suzanne Molière, même adresse., 21 août 1815; MC/ET/VII/611
      Documents du Minutier central des notaires de Paris concernant l'histoire économique et sociale (1800-1830) [8556 actes], par Claude Pris, introduction et index revus, corrigés par le personnel du Minutier central, sous la direction d'Andrée Chauleur, Paris, Archives nationales, 1999, notice n° 6518 (instrument de recherche imprimé dématérialisé dont la version intégrale est accessible en ligne par la rubrique 'Autres instruments de recherche', voir contexte dans le Plan d’orientation général - Notaires de Paris, guides thématiques du Minutier).
      contrat de mariage; Argenteuil (rue d'); Delastre, Jean Basile; Molière, Antoinette Suzanne; fonctionnaire
    - Vente de maisons et terres labourables à Nogent-sur-Marne par François Cadet à Nicolas François Alphonse Fournier, colonel., 26 août 1815; MC/ET/VII/611